【裁判字號】    94,易,439
【裁判日期】    950825
【裁判案由】    毒品危害防制條例
【裁判全文】
臺灣宜蘭地方法院刑事判決         94年度易字第439號
公  訴  人  臺灣宜蘭地方法院檢察署檢察官
被      告  甲○○
                    （臺灣基隆監獄基隆分監執行中）
上列被告因毒品危害防制條例案件，經檢察官提起公訴（94年度
毒偵字第1373號），被告於本院準備程序為有罪之陳述，經合議
庭裁定由受命法官依簡式審判程序獨任審理，判決如下：
    主  文
甲○○施用第二級毒品，累犯，處有期徒刑參月，如易科罰金，
以銀元參佰元即新臺幣玖佰元折算壹日。
    事  實
一、甲○○前因施用毒品案件，經臺灣基隆地方法院先後以八十
    七年度毒聲字第二五八號、第四五八號裁定送觀察、勒戒後
    ，均認無繼續施用毒品之傾向，由臺灣基隆地方法院檢察署
    檢察官分別於民國八十七年九月二十八日以八十七年度偵字
    第三九四三號、八十七年十月二十七日以八十七年偵字第四
    七五六號為不起訴處分確定，復因施用毒品案件，經同一法
    院以九十一年度毒聲字第五０二號裁定令入戒治處所，施以
    強制戒治，並於九十三年一月二十八日強制戒治執行完畢，
    該次施用毒品犯行，經同一法院以九十一年度訴字第二九六
    號判處有期徒刑八月、七月，應執行有期徒刑一年二月確定
    ，又因竊盜案件，再經同一法院以九十二年度易緝字第三號
    判處有期徒刑五月確定，上揭二確定判決經更定執行刑，應
    執行有期徒刑一年七月確定，於九十四年一月五日因縮短刑
    期假釋出監，嗣因撤銷假釋執行殘餘刑期，於九十四年九月
    十三日執行完畢，詎仍不知戒除毒癮，於五年內復基於施用
    第二級毒品安非他命（以下稱安非他命）之犯意，於九十四
    年九月二十四日晚上，在宜蘭縣礁溪鄉路旁，施用安非他命
    一次；嗣於九十四年九月二十五日晚間十一時四十分許，為
    警在宜蘭縣礁溪鄉○○路○段七十四號查獲。
二、案經宜蘭縣警察局礁溪分局報告臺灣宜蘭地方法院檢察署檢
    察官偵查起訴。
    理  由
一、上開事實，業據被告於本院準備程序及審理時供承不諱，且
    被告尿液有安非他命陽性反應之慈濟大學濫用藥物檢驗中心
    檢驗總表一紙附卷可按。又被告前因施用毒品案件，經臺灣
    基隆地方法院以九十一年度毒聲字第五０二號裁定令入戒治
    處所，施以強制戒治，並於九十三年一月二十八日強制戒治
    執行完畢等情，有臺灣高等法院被告前案紀錄表在卷可參，
    本件事證明確，應依法論科。
三、核被告所為，係犯毒品危害防制條例第十條第二項之施用第
    二級毒品罪；其施用毒品時持有第二級毒品之行為，為施用
    毒品之當然行為，屬吸收關係，不必另論持有毒品犯行。又
    被告前有事實欄所指之犯罪科刑及執行情形，有臺灣高等法
    院被告全國前案紀錄表在卷可查，其於有期徒刑執行完畢五
    年內，再犯有期徒刑以上之本罪，為累犯，應依法加重其刑
    。被告行為後，刑法業於九十四年二月二日經總統以華總一
    義字第09400014901號令修正公布，並於九十五年七月一日
    施行（下稱新刑法，修正前刑法下稱舊刑法），參酌最高法
    院九十五年五月二十三日刑事庭第八次會議決議，新刑法第
    二條第一項之規定，係規範行為後法律變更所生新舊法律比
    較適用之準據法，於新刑法施行後，應適用新刑法第二條第
    一項之規定，為「從舊從輕」之比較，又新刑法第十一條之
    規定，係將刑法以外之其他刑事特別法有「刑罰」及「保安
    處分」之「法律」之情形，明確規範其適用原則，均不涉及
    行為人罪刑之結果，應無新舊法比較之問題。另於比較新舊
    刑法時應就罪刑有關之共犯、未遂犯、想像競合犯、牽連犯
    、連續犯、結合犯，以及累犯加重、自首減輕暨其他法定加
    減原因（如身分加減）與加減比例等一切情形，本於統一性
    及整體性原則，綜其全部罪刑之結果而為比較。本案涉及法
    律變更之部分經附表所示比較新舊刑法之結果，新刑法未較
    有利於被告，依新刑法第二條第一項前段規定，自應適用行
    為時法即舊刑法。爰審酌被告前即曾因施用毒品經觀察、勒
    戒及強制戒治已如前述，卻再度施用毒品，顯然毫無戒除毒
    品之決心，惟念被告之施用毒品犯行，乃屬對其自身健康之
    戕害行為，對社會所造成之損害尚非直接，且其於本院審理
    程序中坦承犯行，犯後態度尚佳等一切情狀，量處如主文所
    示之刑，並依舊刑法第四十一條第一項諭知易科罰金之折算
    標準。
據上論斷，應依刑事訴訟法第二百七十三條之一第一項、第二百
九十九條第一項前段，毒品危害防制條例第十條第二項，刑法第
二條第一項、第十一條前段、修正前刑法第四十七條，修正前刑
法第四十一條第一項前段，修正前罰金罰鍰提高標準條例第二條
、現行法規所定貨幣單位折算新臺幣條例第二條，判決如主文。
本案經檢察官賴慶祥到庭執行職務。
中    華    民    國    95    年    8     月    25    日
                  刑事第三庭  法  官  林楨森
以上正本證明與原本無異。
如不服本判決，應於判決送達後10日內向本院提出上訴狀（應附
繕本）。
                              書記官  林慶生
中    華    民    國    95    年    8     月    28    日
附錄法條：
毒品危害防制條例第10條第2項
施用第二級毒品者，處 3 年以下有期徒刑。
附表：
┌───┬───────┬────────┬──────┐
│比較  │舊刑法於本案適│新刑法於本案適用│依從舊從輕原│
│法條  │用之法律效果  │之法律效果      │則比較結果  │
├───┼───────┼────────┼──────┤
│刑法第│依罰金罰鍰提高│如易科罰金，以新│新刑法未較有│
│41條第│標準條例第2條 │臺幣1,000元、   │利於被告    │
│1項前 │規定，易科罰金│2,000元或3,000元│            │
│段    │數額提高為100 │折算1日         │            │
│      │倍，如易科罰金│                │            │
│      │，以銀元300元 │                │            │
│      │即新臺幣900元 │                │            │
│      │折算1日       │                │            │
├───┼───────┼────────┼──────┤
│刑法第│應適用累犯規定│過失犯無累犯之適│同上        │
│47條  │，加重本刑至2 │用              │            │
│      │分之1         │                │            │
├───┴───────┴────────┴──────┤
│綜其全部罪刑之比較，因新刑法未較有利於被告，故本案應一│
│體適用舊刑法。                                        │
└───────────────────────────┘


司法院資訊處製作；財團法人民間司法改革基金會備份。
